臺灣桃園地方法院民事裁定
111年度壢簡聲字第65號
聲  請  人  林振昌  

代  理  人  張家榛律師
相  對  人  富邦資產管理股份有限公司

法定代理人  洪主民  
上列當事人間停止執行事件，本院裁定如下：
    主    文
聲請人供擔保新臺幣（下同）11,679元後，本院111年度司執字
第36205號清償債務事件之強制執行程序，於本院111年度壢簡字
第729號債務人異議之訴事件終結（判決確定、和解或撤回）前
，應暫予停止。
    理    由
一、聲請意旨略以：相對人以臺灣臺中地方法院105年度司執字
    第118275號債權憑證（下稱系爭債權憑證）為執行名義，向
    本院聲請對聲請人以111年度司執字第36205號清償債務事件
    為強制執行（下稱系爭執行事件）。惟聲請人於上開債務成
    立後，已依消費者債務清理條例清算完畢，並經裁定免責，
    故相對人不得再向聲請人請求等語。聲請人並已提起債務人
    異議之訴，聲請人願供擔保請准裁定停止系爭執行程序等語
    。
二、按強制執行法第18條第2項規定：「有回復原狀之聲請，或
    提起再審或異議之訴，或對於和解為繼續審判之請求，或提
    起宣告調解無效之訴、撤銷調解之訴，或對於許可強制執行
    之裁定提起抗告時，法院因必要情形或依聲請定相當並確實
    之擔保，得為停止強制執行之裁定。」又按法院依強制執行
    法第18條第2 項定擔保金額而准許停止強制執行之裁定者，
    該項擔保係備供債權人因停止執行所受損害之賠償，其數額
    應依標的物停止執行後，債權人未能即時受償或利用該標的
    物所受之損害額，或其因另供擔保強制執行所受之損害額定
    之，非以標的物之價值或其債權額為依據（最高法院86年度
    台抗字第442號裁定意旨可資參照）。
三、經查，本件相對人以系爭債權憑證為執行名義，向本院聲請
    對聲請人以系爭執行事件為強制執行，嗣聲請人向本院提起
    債務人異議之訴等情，業據本院依職權調取系爭執行事件、
    本院111年度壢簡字第729號卷宗查核屬實，是聲請人前開聲
    請，為有理由。
四、惟為確保相對人因聲請人聲請停止強制執行不當可能遭受之
    損害得獲賠償，並兼顧兩造之權益，本院依聲請人之聲請，
    許其提供相當並確實之擔保，停止強制執行。爰斟酌相對人
    聲請強制執行債權本金數額為77,860元，停止強制執行之效
    力均及於此，而聲請人所提之前開債務人異議之訴事件，案
    情尚非繁雜，係屬應適用簡易訴訟程序之案件，僅能上訴至
    第二審，參考各級法院辦案期限實施要點規定，第一、二審
    簡易訴訟程序審判案件之辦案期限分別為10個月、2年，加
    計送達、在途期間等可能耗用之時間，茲以聲請人提起上揭
    債務人異議之訴所可能進行之訴訟期間3年為計算基準，則
    相對人因停止執行所可能遭受之損害，應為11,679元【計算
    式為：77,860×0.05×3＝11,679，四捨五入至整數】 ，爰酌
    定本件擔保金額如主文所示。
五、爰依強制執行法第18條第2項，裁定如主文。
中　　華　　民　　國　　111 　年　　5 　　月　　20　　日
                      中壢簡易庭  法  官　周仕弘  
以上為正本係照原本作成。
如不服本裁定，應於送達後10日內，向本院提出抗告狀並表明抗
告理由，如於本裁定宣示後送達前提起抗告者，應於裁定送達後
10日內補提抗告理由書（須附繕本）。
中　　華　　民　　國　　111 　年　　5 　　月　　20　　日
                                  書記官　巫嘉芸